# 关于递延所得税资产是否确认

提问人：wx_6160292c64e2 时间：2023-02-09 11:15:14
请教陈版主：
企业因为长期亏损，预计未来无法盈利，故可弥补亏损未确认递延所得税资产。请问此时的其他项目产生的递延所所得税负债需要确认吗? 还是整体都不确认？？？

回答人：chenyiwei
递延所得税负债仍需足额确认。
另一方面，如果递延所得税负债转回时，因前期累计亏损较大，预计不会实际形成纳税义务，则意味着前期可抵扣亏损在应纳税暂时性差异转回的限度内获得了利用，因此可以在已确认递延所得税负债的限度内，确认相应的与可抵扣亏损相关的递延所得税资产。